



# **INFORMACIÓN DE CONTACTO:**



+51 923995039 / 997346595



Rimaylu@gmail.com



Ricardo Hoyos | LinkedIn



Ricardo Hoyos | GitHub | Portafolio

### **PERFIL PROFESIONAL:**

Soy un apasionado del desarrollo web, la programación e informática. Tengo más de dos años de experiencia profundizando en diferentes lenguajes de programación, con sus respectivas herramientas y aplicaciones (Python, JavaScript, HTML5, CSS, MySQL, SQL Server). Estoy certificado como especialista en Microsoft Excel (Avanzado) y tengo estudios en desarrollo y programación web. Actualmente persigo nuevos retos profesionales, que me permitan expandir mis conocimientos y aportar mi experiencia.

Soy autodidacta, me dedico a la capacitación constante, enfocado en estar listo para responder a los retos y oportunidades que se me presentan. Disfruto aprender nuevos frameworks, componentes y herramientas guía que exige hoy en día en el mercado profesional.

# FORMACIÓN ACADÉMICA:

Estudios de Ingeniería de Sistemas e Informática Universidad Nacional de La Amazonia Peruana, Iquitos.

#### Certificado Especialista Microsoft Excel (Avanzado) Instituto IDAT

 Creación de tablas y gráficos dinámicos, Funciones de Bases de Datos, Funciones Estadísticas, Grabadora de Macros, Operaciones Financieras, Herramientas de Análisis de Datos, entre otros.

**Taller de conectividad y redes cableadas** Universidad de la Amazonia Peruana. Iquitos.

Capacitación "Atención al cliente" Petroperú, San Isidro Lima.

## IDIOMAS:

Inglés para Jóvenes y Adultos Estudiante de Nivel básico, 2021 - Actualidad Instituto Cultural Norteamericano (IPCNA)

# **RICARDO HOYOS BANCHO**

FRONT-END WEB DEVELOPER JR. | PROGRAMMER

## **HABILIDADES | LENGUAJES:**

HTML5 Diseño Adaptable MySQL - SQL Server

CSS3 DOM Python

JavaScript Bootstrap Microsoft Excel Avanzado

#### **EXPERIENCIA:**

#### FRONT-END WEB DEVELOPER JR.

Berry Creativa | Marketing Digital Empresarial, Perú. Abril 2021 - Actualidad

- Desarrollo de sitios web responsive para empresas y pequeños emprendedores mediante herramientas lenguaje de marcado, estilos, diseños adaptables, creando páginas web fáciles de utilizar y atractivas al usuario.
- En este rol me desempeño como puente entre el diseño gráfico y la implementación técnica, ejerciendo un papel activo en las dos áreas.
- · Defino el funcionamiento y la apariencia grafica de las páginas web.
- · Proveo mantenimiento y actualización de portales web.

# **CREADOR PLANTILLAS WEB | PORTAFOLIOS**

Emprendedor Freelance | Proyectos independientes, Perú. Enero 2021-Actualidad

- · Maquetado y diseño de plantillas web para diversos tipos de emprendimiento.
- Creación, desarrollo y programación de estructura de páginas web, utilizando HTML, CSS y JavaScript.
- · Integración de diversas lógicas de lenguajes de programación a diferentes proyectos.

#### **ESTUDIANTE DESARROLLO WEB Y PROGRAMACION**

Instituciones educativas: Google Activate - Coderhouse - Udemy | 2019 - 2021

- · Realización proyectos finales y de aprendizaje.
- · Maquetado y diseño de plantillas web para diversos tipos de emprendimiento.
- Creación, desarrollo y programación de estructura de páginas web, utilizando HTML, CSS y JavaScript.

# **LICENCIAS Y CERTIFICACIONES:**

BASE DE DATOS MySQL / SQL SERVER - ACADEMIA UDEMY
Desarrollo MySQL y SQL Server - Base de datos. - 2021, En curso.

# LENGUAJE JAVASCRIPT – ACADEMIA CODERHOUSE

Lenguaje de programación JavaScript, Desarrollo Web, DOM, Arreglos, JQuery.

#### LENGUAJE PYTHON - ACADEMIA UDEMY

Lenguaje de programación en Python, Desarrollo Web, Variable, Operadores, Bucles. Finalizado Dic. 2021.

**DESARROLLO WEB Y PROGRAMACIÓN – ACADEMIA UDEMY**Desarrollo web usando HTML5, CSS3, Iteraciones y Estilos, Diseño Adaptable,
Maquetación, Media Query, SEO, DOM. Finalizado, Sept. 2021.

INTRODUCCIÓN AL DESARROLLO WEB – GOOGLE ACTIVATE Introducción al Desarrollo Web I y II, Maquetación y funciones páginas web. Finalizado, Junio 2021.